臺灣彰化地方法院刑事判決　　　　　　　96年度訴字第2213號
公　訴　人　臺灣彰化地方法院檢察署檢察官
被　　　告　甲○○
　　　　　　　　　　9號
上列被告因毒品危害防制條例案件，經檢察官提起公訴（96年度
毒偵字第4926、5677號），被告於96訴字第2213號案件準備程序
中自白犯罪，本院改行簡式審判，茲與另案96年度易字第1751號
合併審理，合併判決如下：
    主  文
甲○○施用第一級毒品，累犯，處有期徒刑拾月，施用第二級毒
品，累犯，處有期徒刑陸月，應執行有期徒刑壹年貳月。
    事實及理由
一、犯罪事實：
  (一)甲○○前因施用毒品案件，經強制戒治，則於民國（下同）
    91年7月7日執行完畢釋放。又於92年間施用毒品，經本院（
    92年度訴字第1351號）判刑1月7月，94年10月12日縮刑執行
    完畢（構成累犯）。
  (二)甲○○於96年9月26日晚上6時許，在彰化縣溪湖鎮○○里○
    鄰○○路大突巷49號自宅，以針筒注射之方式，施用第一級
    毒品海洛因1次。另於96年9月26日晚上某時，在同上自宅，
    以不詳方法，施用甲基安非他命一次。
  (三)嗣於96年9月27日上午10時15分許，為警持本院核發搜索票
    ，於友人林春芳位於彰化縣福興鄉○○村○○街臨115之1號
    之住處查獲，且採集其尿液送驗，結果呈「甲基安非他命、
    安非他命、嗎啡」陽性反應，始知上情。
二、認定事實之證據及理由：
  (一)被告於本院審理中之自白。
  (二)彰化縣警察局鹿港分局委託檢驗尿液代號與真實姓名對照認
    證單，證明被告接受採尿送驗之事實。
  (三)詮昕科技股份有限公司濫用藥物尿液檢驗報告書，證明被告
    驗尿呈現「嗎啡、甲基安非他命、安非他命」之陽性反應；
    其中甲基安非他命指數遠超過安非他命指數，依法務部調查
    局93年5 月4 日調科壹字00000000000 號函示意見：「依據
    英國藥學協會所編之Clark's isolation and indentificat
    ion of drugs 乙書.. 記載人體施用甲基安非他命後，在主
    要代謝物中未改變型態之甲基安非他命佔施用劑量達43％，
    而安非他命則為約5 ％。」（司法院編印，法官辦理刑事案
    件參考手冊(一)--毒品危害防制條例部分--P.168 ）被告尿液
    中排出之部分安非他命反應，應係甲基安非他命之代謝物。
  (四)不再送觀察勒戒之理由：
　　按毒品危害防制條例於92年7月9日修正公布，自93年1月9日
    施行，其中第20條、第23條將施用毒品之刑事處遇程序，區
    分為「初犯」及「五年內再犯」、「五年後再犯」。依其立
    法理由之說明：「初犯」，經觀察、勒戒或強制戒治後，應
    為不起訴處分或不付審理之裁定；經觀察、勒戒或強制戒治
    執行完畢釋放後，「五年內再犯」者，因其再犯率甚高，原
    實施之觀察、勒戒及強制戒治既已無法收其實效，爰依法追
    訴或裁定交付審理。至於經觀察、勒戒或強制戒治執行完畢
    釋放後，「五年後再犯」者，前所實施之觀察、勒戒或強制
    戒治已足以遮斷其施用毒品之毒癮，為期自新及協助其斷除
    毒癮，仍適用「初犯」規定，先經觀察、勒戒或強制戒治之
    程序。從而依修正後之規定，僅限於「初犯」及「五年後再
    犯」二種情形，始應先經觀察、勒戒或強制戒治程序。倘被
    告於五年內已再犯，經依法追訴處罰，縱其第三次（或第三
    次以上）再度施用毒品之時間，在初犯經觀察、勒戒或強制
    戒治執行完畢釋放五年以後，已不合於「五年後再犯」之規
    定，且因已於「五年內再犯」，顯見其再犯率甚高，原實施
    觀察、勒戒或強制戒治，已無法收其實效，即應依該條例第
    10條處罰（最高法院95年度第7次刑事庭會議決議參照）。
    本件被告前因施用毒品案件，經送強制戒治後，於91年7月
    7日執行完畢。又於92年10月間，再度因施用毒品案件，經
    本院（92年度訴字第1351號）判處有期徒刑1年7月，有卷附
    臺灣高等法院被告前案紀錄表可稽。被告既曾於「五年內再
    犯」，且經法院判處罪刑確定，其又於96年9月26日施用毒
    品，即非屬該條例第20條第3項所定「五年後再犯」之情形
    ，仍應論以毒品危害防制條例第10條第1、2項之施用第1、2
    級毒品罪。
  (五)被告自白核與事實相符，足堪採信。本件事證明確，被告施
    用第一、二級毒品犯行，已可認定。
三、論罪科刑：
  (一)核被告所為，係犯毒品危害防制條例第10條第1、2項之施用
    第一、二級毒品罪。被告持有毒品之低度行為，應為施用之
    高度行為所吸收，不另論罪。被告施用第一、二級毒品，罪
    名有異、施用方法不同，應分論併罰。
  (二)被告有犯罪事實欄內之徒刑執行經過，此有臺灣高等法院被
    告全國前案紀錄表可稽，其受此有期徒刑執行完畢後，五年
    以內故意再犯有期徒刑以上之罪，應依累犯規定，各加重其
    刑。
  (三)量刑審酌：被告自87年觀察勒戒以來，各類犯罪前科不斷，
    素行不佳，可見沈溺毒品已深，欠缺自制力。被告自述因為
    濫用毒品致心肺細菌感染，住院一段時日，父親甚為不諒解
    ，又因為朋友帶壞，每當朋友引誘時就再度陷入深淵等語。
    被告不知愛惜身體，恣意施用毒品，戕害身心，使自己大好
    前程蒙上陰影，然犯罪後坦承犯行，態度尚屬良好等一切情
    狀，各量處如主文所示之刑，及定其應執行刑，以示懲儆。
  (四)96年9月27日在朋友林春芳家所扣得之注射針筒1支及削尖鏟
    管1支，被告否認為其所有，亦無任何證據顯示為被告所有
    ，故不宣告沒收。
四、適用法律：
  (一)刑事訴訟法第299條第1項前段、第273條之1、第310條之2、
    第454條第1項。
  (二)毒品危害防制條例第10條第1、2項、刑法第11條前段、第47
    條第1項、第51條第5款。
本案經檢察官張尹敏到庭執行職務。
中　　華　　民　　國　　96　　年　　12 　月　　 7  　日
                  刑事第三庭    法  官  葉明松
以上正本證明與原本無異。
如不服本判決應於收受本判決後10日內向本院提出上訴書狀，其
未敘述上訴理由者，應於提起上訴後20日內向本院補提理由書狀
（均須按他造當事人之人數附繕本）「切勿逕送上級法院」。
中　　華　　民　　國　　96　　年　　12 　月　　7   　日
                                書記官  于淑真
附錄本案論罪法條：
毒品危害防制條例第10條
施用第一級毒品者，處 6 月以上 5 年以下有期徒刑。
施用第二級毒品者，處 3 年以下有期徒刑。
